【裁判字號】    98,訴,51
【裁判日期】    980326
【裁判案由】    搶奪等
【裁判全文】
臺灣臺東地方法院刑事判決                98年度訴字第51號
公  訴  人  臺灣臺東地方法院檢察署檢察官
被      告  甲○○
                      號
上列被告因搶奪等案件，經檢察官提起公訴（98年度偵字第134
、277號），本院依簡式審判程序審理判決如下：
    主    文
甲○○竊盜，累犯，處有期徒刑肆月；又意圖為自己不法之所有
，而搶奪他人之動產，累犯，處有期徒刑伍月，扣案之機車鑰匙
壹支沒收；又意圖為自己不法之所有，而搶奪他人之動產，累犯
，處有期徒刑捌月，扣案之機車鑰匙壹支沒收；又意圖為自己不
法之所有，而搶奪他人之動產，累犯，處有期徒刑捌月，扣案之
機車鑰匙壹支沒收。應執行有期徒刑壹年拾月。扣案之機車鑰匙
壹支沒收。
    犯罪事實
一、甲○○前於民國96年間因竊盜案件，於經本院以96年度易字
    第333號判處有期徒刑4月確定，甫於97年6月25日縮短刑期
    執行完畢。詎仍不知悔改，分別基於意圖為自己不法所有之
    犯意，而先後為下列行為：
（一）於98年1月7日晚上9時11分，騎乘向不知情之友人廖俊崇
      借得之車牌TC6-451號輕型機車，行經臺東縣臺東市○○
      路154號前，見丁○○停於路旁車牌J2Y-806號機車腳踏板
      上有1背袋，趁丁○○購物疏於注意之際，徒手竊取該背
      袋（內有丁○○之身分證1枚、健保卡1枚、汽、機車駕照
      各1枚、郵局金融卡2枚、國泰世華銀行金融卡1枚、合作
      金庫信用卡2枚、中國信託銀行信用卡1枚、合作金庫存摺
      1本、行動電話（SONY牌）1支、相機（NIKON牌）1台、印
      章2枚、隨身碟1個及現金新臺幣（下同）6,000餘元等物
      ；以上物品，除現金已由甲○○花用一空，相機1台由丁○○領回外，餘經甲○○丟棄於臺東縣臺東市○○路舊游
      泳池附近排水溝內），旋騎乘車牌TC6-451號輕型機車逃
      離現場。
（二）於98年2月7日下午2時許，先於臺東縣臺東市○○路128號
      前，以自備之鑰匙啟動不知情之楊鈞磊所有之車牌XSR-83
      2號重型機車，旋騎乘上開重型機車，在臺東縣臺東市○○路○段201號前，接近站立於路旁之戊○○，趁戊○○不
      備，搶奪戊○○手上之牛皮紙袋信封一個（內有戊○○、
      陶田素蘭之身分證及印章、領取消費券通知書等物；以上
      物品業經甲○○丟棄至臺東縣臺東市○○路128號前之排
      水溝內），得手後旋騎乘上開機車逃離現場，並將上開重
      型機車騎乘放回原停放處。
（三）於98年2月7日下午4時35分，在臺東縣臺東市○○路223號
      前，騎乘上開重型機車（取得此機車之方式同上）接近行
      走於路旁之庚○○，趁庚○○不備，搶奪庚○○手提皮包
      1個（內有行動電話2支、現金6,000元、消費券2,500元、
      吳宜靜之郵局提款卡1枚、存摺1本、汽、機車駕照各1枚
      、健保卡1枚、車牌UKJ-891號輕型機車行車執照1枚等物
      ；以上物品，除現金及消費卷已經甲○○花用一空外，行
      動電話2支丟棄至臺東縣臺東市○○街路邊，其餘丟棄至
      臺東縣臺東市○○路128號前之排水溝內），得手後旋騎
      乘上開機車逃離現場，並將上開重型機車騎乘放回原停放
      處。
（四）於98年2月8日晚上6時30分，在臺東縣臺東市○○路與安
      慶街交岔路口處，騎乘上開重型機車（取得此機車之方式
      同上）接近行走於路旁之己○○，趁己○○不備，搶奪己○○手提皮包1個（內有行動電話1支、現金約10,000元、
      消費券約10,000元、洪正晏之身分證1枚等物；以上物品
      ，現金2547元及消費卷3600元已由己○○領回，行動電話
      1支已經甲○○丟棄至臺東縣臺東市○○路與臨海路轉彎
      處之路旁，身分證件則丟棄在臺東縣臺東市○○路128號
      前之排水溝內），得手後旋騎乘上開機車逃離現場，並將
      上開重型機車騎乘放回原停放處。
    嗣經丁○○、戊○○、庚○○、己○○報案後，經警調閱監
    視器畫面而循線查獲犯罪事實（一）、（三）、（四）犯行
    並於98年2月8日晚上9時許，在甲○○位於臺東縣臺東市○○路128號居所內，扣得其所有用以啟動上開重型機車而遂
    行搶奪犯行之機車鑰匙1支。嗣甲○○到案後，於有偵查權
    限之公務員知悉犯罪事實（二）犯行為其所為之前，主動向
    臺東縣警察局之承辦員警供出此部分犯行，自願接受裁判。
二、案經臺東縣警察局臺東分局報告臺灣臺東地方法院檢察署檢
    察官偵查起訴。
    理    由
一、據以論罪之證據名稱：
（一）被告甲○○於警詢、檢察官偵訊及本院訊問、準備程序、
      審理時之自白。
（二）證人即被害人丁○○、戊○○、庚○○、己○○，證人廖
      俊崇、楊鈞磊、洪正晏於警詢中之證詞，證人即本案承辦
      員警乙○○於本院審理時之證述。
（三）臺東縣警察局臺東分局搜索扣押筆錄暨扣押物品目錄表1
      份，扣押筆錄暨扣押物品目錄表1份，刑案現場測繪圖3紙
      ，被告犯案路線圖4份，報案紀錄及三聯單共6份，贓物認
      領保管單3紙，車籍查詢單1紙，監視錄影畫面翻拍照片19
      張，取贓及查獲照片60張。
（四）上開證據均互核相符，被告甲○○之任意性自白與事實相
      符，堪以採信。被告前揭犯行，事證明確，應依法論科。
二、論罪與科刑：
    核被告甲○○所為，就犯罪事實欄一（一）部分，係犯刑法
    第320條第1項之普通竊盜罪，就犯罪事實一（二）、（三）
    、（四）部分，均係犯刑法第325條第1項搶奪罪。被告所犯
    上開各罪，犯意各別，行為互殊，應予分論併罰。查被告有
    如犯罪事實欄所載論罪科刑執行情形，有卷附臺灣高等法院
    被告前案紀錄表1份可按，其受有期徒刑執行完畢後5年以內
    再故意犯本案法定刑為有期徒刑之上開各罪，均為累犯，應
    依刑法第47條第1項規定各加重其刑。又按犯人在犯罪未發
    覺之前，向檢察官或司法警察官告知其犯罪，而不逃避接受
    裁判，即與刑法第62條規定自首之條件相符；而所謂未發覺
    ，乃指犯罪事實未為有偵查犯罪職權之公務員發覺，或犯罪
    事實雖已發覺，而犯人為誰，尚不知者而言。查被告於有偵
    查犯罪權限之公務員尚未發覺其如犯罪事實欄一、（二）所
    示之搶奪犯行前，主動向該管公務員自首上開搶奪犯行而接
    受裁判之情，有被告98年2月9日之警詢筆錄附卷可參，與自
    首要件相符，爰依刑法第62條前段規定，就此部分搶奪犯行
    減輕其刑。至於犯罪事實欄一（一）、（三）、（四）部分
    ，被告於本件被查獲前，已由承辦員警透過被害人報案及監
    視器畫面，而知悉為被告所為，此有證人乙○○於本院審理
    時證述明確在卷，則此部分自無刑法第62條前段之適用，附
    此說明。爰審酌被告不思以正當途徑賺取金錢，為圖己利，
    竟恣意竊取他人財物，且在2天之內搶奪3名被害人之財物，
    危害社會秩序及侵害他人財產權甚鉅，然其犯後尚能坦承全
    部犯行，兼衡被竊及遭搶奪財物之價值、其犯罪之動機、目
    的、手段，生活狀況、智識程度等一切情狀，各量處如主文
    所示之刑，並定其應執行之刑。至於扣案之機車鑰匙1支，
    為被告啟動楊鈞磊所有上開重型機車之工具，被告並以該機
    車遂行本案3件搶奪犯行，業據被告供明在卷，應認屬被告
    所有供本案搶奪犯行所用之物，爰依刑法第38條第1項第2款
    宣告沒收。另扣案之長袖上衣、牛仔褲、白布鞋等物，僅係
    被告平日穿著之衣物，難認為供被告犯罪所用之物，自不應
    為沒收之諭知，併此說明。
三、應適用之法條：
    依刑事訴訟法第273條之1第1項、第299條第1項前段、第310
    條之2、第454條，刑法第320條第1項、刑法第325條第1項、
    第47條第1項、第62條前段、第38條第1項第2款、第51條第5
    款，刑法施行法第1條之1第1項、第2項前段，判決如主文。
本案經檢察官丙○○到庭執行職務
中    華    民    國    98    年    3    月    26    日
                  刑事第二庭    法  官  盧亨龍
以上正本證明與原本無異。
如不服本判決應於收受送達後10日內向本院提出上訴書狀，並應
敘述具體理由；其未敘述上訴理由者，應於上訴期間屆滿後20日
內向本院補提理由書（均須按他造當事人之人數附繕本）。「切
勿逕送上級法院」。告訴人或被害人對於本判決如有不服，請書
具不服之理由狀，請求檢察官上訴者，其上訴期間之計算係以檢
察官收受判決正本之日期為準。
                                書記官  石佳琪
中    華    民    國    98    年    3     月    27    日
附錄本案論罪科刑法條全文：
刑法第320條第1項
意圖為自己或第三人不法之所有，而竊取他人之動產者，為竊盜
罪，處5年以下有期徒刑、拘役或5百元以下罰金。
刑法第325條
意圖為自己或第三人不法之所有，而搶奪他人之動產者，處6月
以上5年以下有期徒刑。
因而致人於死者，處無期徒刑或 7 年以上有期徒刑，致重傷者，
處 3 年以上 10 年以下有期徒刑。
第 1 項之未遂犯罰之。


司法院資訊處製作；財團法人民間司法改革基金會備份。
